臺灣基隆地方法院民事判決　　　　　94年度基家簡字第9號
原　　　告　乙○○
　　　　　　　　　　　　之1
被　　　告　甲○○
上列當事人間請求給付贍養費事件，本院於94年12月14日言詞辯
論終結，判決如下：
    主  文
被告應給付原告新台幣壹佰伍拾萬元。
訴訟費用新台幣壹萬伍仟捌佰伍拾元由被告負擔。
本判得假執行。
    事實及理由
一、本件原告係請求定期給付之贍養費，依民事訴訟法第427條
    第2項第8款規定，應依簡易訴訟法程序，本院原分普通知家
    事事件，於法有誤，應改依簡易訴訟程序辦理，合先敘明。
二、原告起訴主張：兩造於83年5月6日書立離婚協議書辦理離婚
    登記，協議書第5條約定：「男方（即被告）同意自83年6月
    起於每月5日給付女方（即原告）新台幣（下同）1萬元直至
    女方再婚為止。前開金額於每屆滿1年後調整增加2千元。」
    算至94年9月止，被告共應給付原告286萬元【計算式：7萬
    元（83年6月至12月，每月1萬元）＋144,000元（84年1月至
    12月，每月12,000元）＋168,000元（85年1月至12月，每月
    14,000元）＋192,000元（86年1月至12月，每月16,000元）
    ＋216,000元（87年1月至12月，每月18,000元）＋24萬元（
    88年1月至12月，每月2萬元）＋264,000元（89年1月至12月
    ，每月22,000元）＋288,000元（90年1月至12月，每月24,
    000元）＋312,000元（91年1月至12月，每月26,000元）＋
    336,000元（92年1月至12月，每月28,000元）＋36萬元（93
    年1至12月，每月3萬元）＋27萬元（94年1月至9月，每月
    32,000元）＝286萬元】，被告迄未給付，原告僅請求其中
    150萬元，拋棄其餘及未到期部分之請求，為此起訴請求判
    決如主文第1項所示等語，並提出離婚協議書1件為證。
三、被告則答辯略以：兩造於離婚後曾同居，同居期間被告均有
    將薪水甚至股票交給原告，價值至少150萬元，此觀原告婚
    後未工作而有房屋、存款即知，原告請求被告給付贍養費應
    無理由等語。並聲明：原告之訴駁回。
四、得心證之理由
（一）經本院行爭點整理協議程序後，兩造對於下列之點並無爭
      執：
    1.原告提出之離婚協議書為真正。
    2.依協議書約定，自83年6月至94年9月被告應給付原告贍養
      費150萬元。
（二）兩造爭執之點為：被告拒絕給付贍養費有無正當理由？
（三）原告主張之事實，業據提出與其所述相符之離婚協議書為
      證，且被告就該離婚協議書之真正不爭執，自堪信原告之
      主張為真實。被告雖辯稱於兩造同居期間均有將薪水及股
      票交給原告云云。惟被告自承兩造離婚後又數次分合，未
      同居之時間僅2、3年，則被告所支付者，應係其為維持家
      庭共同生活所必要，包括日常之衣食住行、醫療、娛樂、
      對子女之養育等生計之生活費用，與其依協議書應給付原
      告之贍養費性質有別，自難予以抵銷，且原告並未同意於
      同居期間免除被告給付贍養費之義務，被告亦不能證明兩
      造有免除同居期間贍養費之約定，則被告以此為由拒絕給
      付，已非可採。再者，即認被告交給原告之生活費用包含
      其應給付之贍養費，然依原告主張及拋棄之金額，足認原
      告係將該已給付部分加以考慮後，就被告未履行部分提起
      本件請求，是縱被告所辯屬實，仍非其得拒絕給付之正當
      理由，被告上開抗辯，要無足取。
五、從而，原告依離婚協議書之約定請求被告給付83年6月至94
    年9月之贍養費150萬元，為有理由，應予准許。並依民事訴
    訟法第389條第1項第3款宣告得假執行。
六、結論：本件原告之訴為有理由，依民事訴訟法第436條第
    2項、385條第1項前段、第78條、第87條、第389條第1項第
    3款，判決如主文。
中　　華　　民　　國　　94　　年　　12　　月　　23　　日
                  基隆簡易庭法　官　李木貴
以上正本係照原本作成。
對於本件判決如有不服，應於收受送達後20日內向本院提出上訴
書狀，上訴於本院合議庭，並按他造當事人之人數附具繕本。
中　　華　　民　　國　　94　　年　　12　　月　　23　　日
                            書記官　周俊群
